臺灣苗栗地方法院民事裁定
111年度抗字第30號
抗  告  人  曾芷琪即曾筱萱


相  對  人  黃憶萍  



上列當事人間聲請本票裁定事件，抗告人對於民國111年10月13
日本院司法事務官所為111年度司票字第600號民事裁定提起抗告
，本院裁定如下：
    主  文
抗告駁回。
抗告程序費用新臺幣1,000元由抗告人負擔。
    理  由
一、按執票人向本票發票人行使追索權時，得聲請法院裁定後強
    制執行；票據法第123條定有明文。又本票執票人依票據法
    第123條規定聲請法院裁定許可對發票人強制執行，係屬非
    訟事件，此項聲請之裁定及抗告法院之裁定，僅依非訟事件
    程序以審查強制執行許可與否，並無確定實體上法律關係存
    否之效力，法院僅就本票形式上之要件是否具備予以審查即
    為已足，至於當事人間實體上之爭執，應循訴訟程序以資解
    決，要非非訟裁定法院所得審酌（最高法院57年台抗字第76
    號、56年台抗字第714號裁定意旨參照）。　
二、抗告意旨略以：本院111年度司票字第600號裁定（下稱原裁
    定）附表編號3所示之本票（下稱系爭本票），係抗告人非
    出於自由意願所簽發，雖有向相對人借款，但借款金額並非
    如系爭本票上所載等語。並聲明：⑴原裁定附表編號3部分，
    應予廢棄。⑵抗告程序費用由相對人負擔。　
三、經查，相對人主張其執有原裁定附表編號3所示之系爭本票
    ，經提示後仍未獲付款，爰聲請裁定准許強制執行等情，業
    據其提出系爭本票為證，原裁定准許強制執行，並無不合。
    抗告意旨所述其非基於自由意願而簽發系爭本票乙節，乃實
    體上之爭執，依前開說明，抗告人應另循訴訟程序解決，並
    非本件非訟程序所得審究。故抗告意旨指摘原裁定不當，求
    予廢棄，為無理由，應予駁回。
四、據上論結，本件抗告為無理由，依非訟事件法第46條、第21
    條第2項、第24條第1項，民事訴訟法第495條之1第1項、第4
    49條第1項、第95條、第78條，裁定如主文。
中　　華　　民　　國　　111 　年　　11　　月　　22　　日
                  民事第一庭  法　官　黃怡玲
以上正本係照原本作成。
本裁定僅得以適用法規顯有錯誤為理由，提起再抗告。如提起再
抗告，應於收受後10日內委任律師為訴訟代理人向本院提出再抗
告狀，並繳納再抗告費新臺幣1,000元。　　　　　　　　　
中　　華　　民　　國　　111 　年　　11　　月　　22　　日
　　　　　　　　　            書記官  陳映綺
　　　　　　　　　
111年度司票字第600號本票附表       編號 發票日 票面金額 (新臺幣) 到期日 利息起算日 (即提示日) 票據號碼 備考 001 109年7月30日 2,550,000元 未記載 111年9月12日 CH397183  002 110年5月23日 2,300,000元 未記載 111年9月12日 未記載  003 111年1月24日 12,390,000元 未記載 111年9月12日 未記載